【裁判字號】    94,訴,1670
【裁判日期】    950210
【裁判案由】    毒品危害防制條例
【裁判全文】
臺灣臺北地方法院刑事判決      九十四年度訴字第一六七０號
公  訴  人  臺灣臺北地方法院檢察署檢察官
被      告  甲○○
上列被告因毒品危害防制條例案件，經檢察官提起公訴（臺灣臺
北地方法院檢察署九十四年度毒偵字第二七二七號）及移送併案
審理（臺灣板橋地方法院檢察署九十四年度核退毒偵字第一四二
八、一五四三、一七七五號），本院合議庭依被告於準備程序進
行中為有罪之陳述，裁定由受命法官獨任進行簡式審判程序審理
後，判決如下：
    主  文
甲○○連續施用第一級毒品，處有期徒刑捌月；扣案如附表編號
一至四號所示之物均沒收銷燬之；扣案如附表編號五號所示之物
沒收。
    事  實
一、甲○○前因施用毒品案件，經本院以九十三年度毒聲字第一
    六六號裁定送觀察勒戒後，認有繼續施用毒品之傾向，再經
    本院以九十三年度毒聲字第三五七號裁定令入戒治處所施以
    強制戒治，嗣於執行戒治屆滿六月後，經臺灣花蓮戒治所評
    定戒治處遇成效為合格，而認無繼續進行強制戒治之必要，
    於民國九十三年十二月三十日執行完畢釋放，並由臺灣臺北
    地方法院檢察署檢察官於九十四年一月二十一日，以九十四
    年度戒毒偵字第五號為不起訴處分確定。詎甲○○仍不知悔
    悛，復基於施用第一級毒品海洛因之概括犯意，自九十四年
    四月間某日起至九十四年六月中旬止，連續在臺北市○○區
    ○○街六十六巷二弄五號一樓等處，以其所有注射針筒注射
    之方式，施用第一級毒品海洛因多次，分別為警於九十四年
    五月八日下午三時五十分，在臺北縣三重市○○街一三七號
    前查獲，並扣得如附表編號一號所示之物；又於九十四年五
    月十五日下午三時十五分許，在臺北縣三峽鎮○○路二十八
    巷口查獲，並扣得如附表編號二號所示之物；再於九十四年
    五月十七日下午一時三十分，經警持搜索票前去臺北市○○
    區○○街六六巷二弄五號一樓查獲，並當場扣得附表編號三
    號及五號所示之物；並於九十四年五月三十日下午一時許，
    經警臺北縣三峽鎮○○街二十號前查獲，並扣得附表編號四
    號所示之物，始悉上情。
二、案經臺北市政府警察局士林分局報告臺灣臺北地方法院檢察
    署檢察官偵查起訴，暨臺北縣政府警察局三重分局、三峽分
    局分別報告臺灣板橋地方法院檢察署檢察官呈請臺灣高等法
    院檢察署檢察長令轉臺灣臺北地方法院檢察署檢察官移送本
    院併案審理，本院合議庭依甲○○於準備程序進行中為有罪
    之陳述，裁定由受命法官獨任進行簡式審判程序審理。
    理  由
一、訊據被告甲○○就上開犯罪事實於偵查中及本院審理時均坦
    承不諱，而被告經警查獲後所採集之尿液經送臺灣檢驗科技
    股份有限公司以酵素免疫分析法初步檢驗及氣相層析質譜儀
    法確認檢驗結果均呈第一級毒品陽性反應之事實，有該公司
    於九十四年五月二十九日、六月一日、六月五日所出具之濫
    用藥物尿液檢驗報告附卷可稽（見臺灣臺北地方法院檢察署
    九十四年核退字第二四四０號卷第二十頁、臺灣板橋地方法
    院檢察署九十四年核退毒偵字第一七七五號卷第十一頁、臺
    灣板橋地方法院檢察署九十四年核退毒偵字第一四二八號卷
    第六頁），而扣案如附表編號一至四號所示之白色粉末四包
    ，均係第一級毒品海洛因之事實，亦有臺北縣政府警察局三
    重分局毒品初步鑑驗報告書（見臺灣板橋地方法院檢察署九
    十四年毒偵字第二六七三號卷第十九頁）、臺北縣政府警察
    局三峽分局毒品初步鑑驗報告書（見臺灣板橋地方法院檢察
    署九十四年毒偵字第二七四二號卷第二一頁、九十四年毒偵
    字第三０六二號卷第十七頁）、臺北市政府警察局士林分局
    毒品初步鑑驗報告書（見九十四年毒偵字第二七二七號卷第
    二八頁）及法務部調查局九十四年七月十一日調科壹字第０
    六０００九九七０號、九十四年七月十一日調科壹字第０二
    ０００七二四四號、九十四年八月四日調科壹字第０六００
    一００五九號、九十四年九月二十三日調科壹字第０六００
    一０二九六號鑑定通知書分別在卷可憑（見臺灣板橋地方法
    院檢察署九十四年核退毒偵字第一七七五號卷第十三頁、臺
    灣臺北地方法院檢察署九十四年核退字第二四四０號卷第二
    一頁、臺灣板橋地方法院檢察署九十四年核退毒偵字第一五
    四三號卷第二一頁、臺灣板橋地方法院檢察署九十四年核退
    毒偵字第一四二八號卷第二九頁），此外，並有被告所有如
    附表編號五號所示之業已使用過之注射針筒二支扣案可資佐
    證，足認被告之自白確與事實相符，從而被告施用第一級毒
    品犯行堪予認定，應依法論科。
二、核被告所為，係犯毒品危害防制條例第十條第一項之施用第
    一級毒品罪。其持有第一級毒品之低度行為，為其施用第一
    級毒品之高度行為所吸收，不另論罪。被告先後多次施用第
    一級毒品之行為，時間緊接，且所犯罪名與構成要件復係相
    同，顯係基於概括犯意而為之，應依連續犯規定，論以一罪
    並加重其刑。爰審酌被告犯罪之動機、目的、施用毒品戕害
    自身之手段、品行、智識程度、前有施用毒品紀錄而自制力
    薄弱、所生危害及犯罪後尚知坦認犯行之態度等一切情狀，
    量處如主文所示之刑，以資懲儆。末查，扣案如附表編號一
    至四號所示之第一級毒品海洛因，均係違禁物，且其包裝袋
    與其內毒品無法完全析離，均應依毒品危害防制條例第十八
    條第一項前段之規定，併予宣告沒收銷燬之。又扣案如附表
    編號五號所示業已使用過之注射針筒二支，均係被告所有而
    供本件犯罪所用之物，業據被告供明筆錄在卷（見本院卷第
    三十、三一頁），均應依刑法第三十八條第一項第二款併予
    宣告沒收。
三、至移送併案審理之臺灣板橋地方法院檢察署九十四年度核退
    毒偵字第一四二八、一五四三、一七七五號違反毒品危害防
    制條例案件，與本件業經提起公訴部分，均有連續犯之裁判
    上一罪關係，而為起訴效力所及，從而本院自得併予審理論
    究，特予敘明。
據上論斷，應依刑事訴訟法第二百七十三條之一第一項、第二百
九十九條第一項前段，毒品危害防制條例第十條第一項、第十八
條第一項前段，刑法第十一條前段、第五十六條、第三十八條第
一項第二款，判決如主文。
本案經檢察官高怡修到庭執行職務。
中    華    民    國    九十五    年   二   月   十   日
                        刑事第十四庭   法   官劉煌基
上正本證明與原本無異。
如不服本判決，應於判決送達後10日內向本院提出上訴狀（應抄
附繕本）。告訴人或被害人如對於本判決不服者，應具備理由請
求檢察官上訴，其上訴期間之計算係以檢察官收受判決正本之日
期為準。
                                        書記官林妙穗
中    華    民    國    九十五    年   二   月   十   日
附表
┌──┬────────┬───────────────┐
│編號│沒收物品名稱    │數量                          │
│    │                │                              │
├──┼────────┼───────────────┤
│ 一 │第一級毒品海洛因│一包（驗餘淨重０點二四公克）  │
│    │                │九十四年五月八日下午三時五十分│
│    │                │查扣                          │
├──┼────────┼───────────────┤
│ 二 │第一級毒品海洛因│一包（驗餘淨重０點九一公克）  │
│    │                │九十四年五月十五日下午三時十五│
│    │                │分許查扣                      │
├──┼────────┼───────────────┤
│ 三 │第一級毒品海洛因│一包（驗餘淨重０點二二公克）  │
│    │                │九十四年五月十七日下午一時三十│
│    │                │分查扣                        │
├──┼────────┼───────────────┤
│ 四 │第一級毒品海洛因│一包（驗餘淨重０點三一公克）  │
│    │                │九十四年五月三十日下午一時許查│
│    │                │扣                            │
├──┼────────┼───────────────┤
│ 五 │已使用過之      │二支                          │
│    │注射針筒        │                              │
│    │                │九十四年五月十七日下午一時三十│
│    │                │分查扣                        │
└──┴────────┴───────────────┘
附錄論罪法條：
毒品危害防制條例第10條
施用第一級毒品者，處 6 月以上 5 年以下有期徒刑。
施用第二級毒品者，處 3 年以下有期徒刑。
毒品危害防制條例第18條
查獲之第一、二級毒品及專供製造或施用第一、二級毒品之器具
，不問屬於犯人與否，均沒收銷燬之；查獲之第三、四級毒品及
製造或施用毒品之器具，無正當理由而擅自持有者，均沒入銷燬
之。但合於醫藥、研究或訓練之用者，得不予銷燬。
前項合於醫藥、研究或訓練用毒品或器具之管理辦法，由法務部
會同行政院衛生署定之。


司法院資訊處製作；財團法人民間司法改革基金會備份。
